---
title: "Faktor Seseorang Berbelanja Online"
output: html_document
---

```{r setup, include=FALSE}
knitr::opts_chunk$set(echo = TRUE)
```

## Import Library
Tahap pertama yang dilakukan adalah memanggil libraries yang dibutuhkan. Library ini memiliki fungsi yang berbeda-beda, mulai dari pengambilan data hingga modelling

```{r}
library(readxl)
library(ggplot2)
library(party)
library(caret)
library(e1071)
```


## Import Dataset
```{r}
df <- read_excel("BelanjaOnline.xlsx")
str(df)
head(df)
```
## Data Preparation
Data preparation digunakan untuk mempersiapkan data sebelum dibentuk ke dalam model.

### Missing Value
Pengecekan missing value menghasilkan output jumlah NA = 0, artinya tidak ada data yang hilang di dalam data frame dan tidak memerlukan proses lebih lanjut untuk handling missing value.

```{r}
sum(is.na(df))
```

```{r}
# PENYARINGAN DATA YANG TIDAK DIPAKAI UNTUK PENENTUAN DECISION TREE

head(df)

dfTree <- df[c(1, 2, 3, 4, 5, 6, 8, 9,11)]
dfTree$Status<-as.factor(dfTree$Status)
dfTree$JenisKelamin<-as.factor(dfTree$JenisKelamin)
dfTree$KemungkinanBelanja<-as.factor(dfTree$KemungkinanBelanja)
dfTree
```

## Describe Data

### Descriptive Statistics
```{r}
summary(dfTree)

```

### Visualization

Diagram pie jenis kelamin responden:
```{r}
slices <- table(dfTree$JenisKelamin)

lbls <- c("Laki-laki", "Perempuan")
pct <- round(slices/sum(slices)*100)
lbls <- paste(lbls, pct) 
lbls <- paste(lbls,"%",sep="") 
pie(slices,labels = lbls, col=c("blue", "red"),
   main="Pie Chart Gender Responden")
```


Diagram pie chart status responden:
```{r}
status <- table(dfTree$Status)
lbls <- c("Pekerja", "Pelajar")
pct <- round(status/sum(status)*100)
lbls <- paste(lbls, pct) 
lbls <- paste(lbls,"%",sep="") 
pie(status,labels = lbls, col=c("blue", "red"),
   main="Pie Chart Status Responden")

```

Histogram Usia
```{r}
hist(dfTree$Usia, main = "Distribusi Usia Responden", xlab = "Usia", ylab="Frekuensi", xlim = c(15,40))

```

Visualisasi lain:
```{r}
# PLOT PENDAPATAN
boxplot(dfTree$Pendapatan~dfTree$JenisKelamin, ylab = "Pendapatan / Uang Jajan", xlab = "Jenis Kelamin")
boxplot(dfTree$Pendapatan~dfTree$Status, ylab = "Pendapatan / Uang Jajan", xlab = "Status")

# PLOT PENGELUARAN
boxplot(dfTree$Pengeluaran~dfTree$JenisKelamin, ylab = "Pengeluaran", xlab = "Jenis Kelamin")
boxplot(dfTree$Pengeluaran~dfTree$Status, ylab = "Pengeluaran", xlab = "Status")

# PLOT FREKUENSI BELANJA ONLINE
boxplot(dfTree$SeringnyaBelanjaOnline~dfTree$JenisKelamin, ylab = "Frekuensi Belanja Online", xlab = "Jenis Kelamin")
boxplot(dfTree$SeringnyaBelanjaOnline~dfTree$Status, ylab = "Frekuensi Belanja Online", xlab = "Status")

# PLOT
plot(dfTree$Pendapatan, dfTree$Pengeluaran) # orang yang lebih banyak duit cenderung lebih besar pengeluarannya jg
ggplot(dfTree)+aes(Pendapatan, fill = Status, color = Status)+geom_histogram(binwidth = 5000000)

ggplot(dfTree)+aes(Pengeluaran, fill = Status, color = Status)+geom_histogram(binwidth=5000000)

ggplot(dfTree)+aes(Pendapatan, fill = JenisKelamin, color = JenisKelamin)+geom_histogram(binwidth = 5000000)

```


## Modelling: Decision Tree

### Split data into testing and training
```{r}

myData<-dfTree
nim=041925
set.seed(nim)
samp <- sample(nrow(myData), 0.7 * nrow(myData))
training <- myData[samp, ]
testing <- myData[-samp, ]
```

### Build model and predict
```{r}
dat_party <- ctree(KemungkinanBelanja ~., data=training)
plot(dat_party, type="simple")
print(dat_party)

predict_party <- predict(dat_party,testing,type="response")
table_party=table(predict_party,testing$KemungkinanBelanja)
```

## Evaluasi Model
```{r}

confusionMatrix(table_party)

```
